【裁判字號】    92,交聲,645
【裁判日期】    920722
【裁判案由】    聲明異議
【裁判全文】
臺灣臺中地方法院交通事件裁定                    九十二年度交聲字第六四五號
    原處分機關      交通部公路總局台中區監理所
    異議人即        甲○○
    受處分人
右列受處分人因違反道路交通管理處罰條例案件，對於交通部公路總局台中區監理所
九十一年十一月七日、九十二年六月十三日所為之五件裁決處分 (中監違字第裁六○
─000000000、ＺＢ0000000、Ｇ00000000、Ｇ00000
000、Ｇ00000000號裁決書)，聲明異議，本院裁定如左：
    主  文
異議均駁回。
    理  由
一、原處分機關略以：異議人即受處分人甲○○，所有之車號五Ｊ─五九一一號自用
    小客車分別於：(1)、九十一年四月十日，因不依限期參加定期檢驗；(2)、九十一
    年十一月二十四日，在高速公路超速行駛；(3)、九十一年五月二十五日，在禁止
    臨時停車楚所停車；(4)、九十年六月一日，不遵守道路交通標線之指示；(5)、九
    十一年四月二十五日，在道路收費停車處所停車不依規定繳費等違規事實，經交
    通部公路總局台中區監理所、內政部警政署國道公路警察局第二警察隊、台中市
    警察局交通隊員警依法逕行舉發，受處分人未依限期到案，經向原舉發機關查證
    違規屬實，該所遂於九十一年十一月七日、九十二年六月十三日以中監違字第裁
    六○─000000000、ＺＢ0000000、Ｇ00000000、Ｇ0
    0000000、Ｇ00000000號裁決書，裁處受處分人罰鍰新台幣六千
    元、一千二百元、一千八百元、一千二百元整，並註銷牌照，逾期則依違反道路
    交通管理事件統一裁罰標準表及裁決書處罰主文裁處，於法並無不合等語。
二、本件受處分人甲○○則以：因業務之須，常常出差不在住所，難注意罰單而逾時
    未繳，實屬疏忽，請以低罰，爰聲明異議云云。
三、按受處分人不服第八條主管機關所為之處罰，得於接到裁決書之翌日起二十日內
    ，向管轄地方法院聲明異議，道路交通管理處罰條例第八十七條第一項定有明文
    。查本件中監違字第裁六○─000000000號裁決書，因受處分人甲○○
    應為之送達處所不明，遂經監理機關依法辦理公示送達程序，即自公告登載新聞
    紙之日（九十二年三月一日刊登）起二十日後發生效力，是該裁決書應自九十二
    年三月二十一日發生效力，此有違規通知單、郵局掛號退回信封與監理機關新聞
    紙公告在卷可證。受處分人遲至九十二年六月十六日始向台中區監理所聲明異議
    ，有其聲明異議狀乙份存卷可按，顯已逾前揭二十日之異議期間，其異議自不適
    法，應予駁回。
四、又按汽車行駛於高速公路或設站管制之道路，而不遵管制之規定者，處汽車駕駛
    人新台幣三千元以上六千元以下罰鍰；又按汽車行駛高速公路應依速限標誌指示
    ；汽車駕駛人有第三十三條之情形者，記違規點數一點；汽車駕駛人在禁止臨時
    停車處所停車者；在道路收費停車處所停車，不依規定繳費者，各處新台幣六百
    元以上一千二百元以下罰鍰；汽車駕駛人，駕駛汽車不遵守道路交通標誌、標線
    、號誌之指示者，處新台幣九百元以上一千八百元以下罰鍰。道路交通管理處罰
    條例第三十三條第一項、第六十三條第一項第一款、第五十六條第一項第一款、
    第十一款、第六十條第一項第三款、道路交通安全規則第二十三條第一項及高速
    公路交通管制規則第五條第一項與違反道路交通管理事件統一裁罰標準表分別有
    明定。經查：受處分人甲○○因其所有之車號五Ｊ─五九一一號自用小客車，於
    上開時、地之違規事實，經內政部警政署國道公路警察局第二警察隊、台中市警
    察局交通隊員警依法逕行舉發等情，非但為受處分人於異議狀所不爭執，並有上
    開各機關逕行舉發之違反道路交通管理事件通知單四紙與裁決書四份（中監違字
    第裁六○─ＺＢ0000000、Ｇ00000000、Ｇ00000000、
    Ｇ00000000號）在卷可稽，違規事實，可以認定。雖受處分人辯稱：因
    業務之須，常常出差不在住所，難注意罰單而逾時未繳，實屬疏忽，請以低罰云
    云。惟經本院審酌卷內法務部戶役政連結作業系統提供之受處分人戶籍資料得知
    ，原舉發機關依法定地址即台中市○區○○里○○鄰○○路四四三號五樓之一，
    以掛號寄送該通知單，經郵政機關退回，因無法送達而依法辦理公示送達等情，
    亦有該四紙通知單、退郵掛號信封、內政部警政署國道公路警察局第二警察隊、
    台中市警察局等公告函在卷可佐。是本四件逕行舉發違反道路交通管理事件通知
    單，其送達程序於法核無不合，已生送達效力。從而，原處分機關據以援引上開
    規定，分別裁處罰鍰新台幣六千元、一千二百元、一千八百元、一千二百元整，
    並註銷牌照，逾期則依裁決書處罰主文規定處罰，並無不當，本四件異議為無理
    由，應予駁回。
五、據上論斷，應依道路交通管理處罰條例第八十七條、道路交通案件處理辦法第十
    九條，裁定如主文。
中      華      民      國    九十二    年      七      月    二十二    日
                                    臺灣臺中地方法院交通法庭
                                        法  官      許 金 樹
右正本證明與原本無異。
如不服本裁定應於送達後五日內向本院提出抗告狀。
            書記官
中      華      民      國    九十二    年      七      月    二十二    日


司法院資訊處製作；財團法人民間司法改革基金會備份。
